【裁判字號】    99,竹簡,115
【裁判日期】    990531
【裁判案由】    返還消費借貸款
【裁判全文】
臺灣新竹地方法院民事簡易判決         99年度竹簡字第115號
原      告  中國信託商業銀行股份有限公
訴訟代理人  乙○○
訴訟代理人  甲○○
被      告  丙○○
上列當事人間返還消費借貸款事件，本院於民國99年5月17日辯
論終結，判決如下：
    主  文
被告應給付原告新台幣貳拾伍萬陸仟伍佰伍拾元，及如附表所示
之利息、違約金。
訴訟費用由被告負擔。
本判決第一項得假執行。
    事實及理由
一、原告方面：
（一）被告於民國（下同）85年7月17日向原告請領信用卡使用
      ，卡號:0000000000000000，卡別:VISA。被告至98年4月
      23日止累計清費記帳新台幣（下同）198,646 元正未給付
      ，其中195,273 元為消費款，3,373 元為循環利息，依約
      被告除應給付上開消費款項外，另應給付自最後繳款截止
      日98年4月23日之翌日起至清償日止，按年息百分之20計
      算之利息。
（二）被告於92年3月26日，向原告借款66,000元，約定自92 年
      3月26日起至99年3月26日止循環動用，利息採18.25固定
      利率計付，屆期本息如數清償。於貸款有效期間屆滿時，
      遲延履行給付本金或利息時，除仍按上開利率計息外，並
      按年息百分之1.75計付之違約金，並約定如有停止付款或
      拒絕承兌或付款者，或任何一宗債務不依約清償本金或付
      息者...等情形，債務視為全部到期。此有被告立具同一
      內容之借據暨約定書交與原告收執為證。詎料被告於98年
      6月15日後竟未依約清償本息，依約視同到期，計尚欠本
      金57,904元及自98年6月16日起按年息百分之18.25計算之
      利息及違約金等迄未清償，依法債務人自應負清償責任。
（三）為此，依法起訴請求判決被告清償消費借貸款，並聲明：
      (1)、被告應給付原告256,550 元正，及如附表所示之利息
          、違約金。
      (2)、訴訟費用由被告負擔。
二、被告主張﹕
（一）債務有兩筆一筆是現金卡一筆是信用卡，原來額度是32萬
      5千元，之前銀行是跟伊說財務風險過高希望限縮額度，
      後來雙方談好限縮額度，伊也想說把高額利息減緩，經過
      2、3次限縮，到23、24萬，有一次沒有告訴伊就把額度降
      到21萬，伊覺得銀行片面限縮額度違反誠信原則，才會發
      生本件拖延繳款事端。被告於97年8月23日晚了三天繳息
      ，就有4000元的違約金，這不合理，伊用了中國信託的信
      用卡快20年，因為信用卡可以循環使用，所以需要很多利
      息，中國信託一直限縮伊的額度，一開始也一直都在繳。
（二）欠錢的部分同意還，主要是爭執違約金的部分，原告就信
      用卡部分只有提供一年資料，伊要求提供五年的資料，原
      告先抵違約金，再抵本金不妥。
（三）原告請求之信用卡款198,646元是併入循環息違約金，重
      複計息的結果，原告起訴書所列附表之指訴與事實不符。
（四）另現金卡部分亦同，依原告所提供之對帳單，列有費用、
      違約金等除了利息、遲延利息等以外的各目，計入本金重
      複計息。
三、得心證之理由：
（一）原告主張之上開事實，業經提出信用卡申請書影本、歷史
      帳單彙總查詢、現金卡申請書影本、信用卡約定條款、繳
      款歷史交易查詢為證，原告主張被告積欠信用卡、現金卡
      費用之事實，已堪信為真實。被告雖辯稱其質疑欠款金額
      ，原告有重複計息，請求調查5年內之消費明細云云，惟
      查原告已提出被告之歷史帳單彙總查詢、放款戶還款交易
      明細、客戶消費明細表等資料在卷可稽，其上載明被告何
      時借款、借款金額為何、何時還款、還款金額為何、抵充
      利息多少金額、抵充本金多少金額、下次應還款日期為何
      均記載甚詳，且金額、利息、違約金之計算及抵繳之順序
      亦均依兩造所簽訂之信用卡、現金卡約定條款為之，被告
      身為現金卡、信用卡之申請人，親為信用卡消費及借款、
      還款，就其刷卡及借款還款金額知之甚詳，被告既自承信
      用卡部分每月的對帳單均有寄達（參99年5月17日言詞辯
      論筆錄），且經多次開庭被告迄無提出任何證據資料供調
      查，則原告既已提出相關證據資料，即難僅憑被告空口否
      認如主文第1項所示之欠款金額，即謂原告請求為無理由
      。
（二）被告雖辯稱原告限縮被告之信用額度，從32萬5千元至
      23、24萬元後來甚至片面降到21萬元，故原告既然改變了
      原訂契約的借貸屬性，卻又照高額利率計息，顯然不公，
      惟查原告限縮被告之信用額度固有違反兩造間之約定，惟
      此乃屬被告應循其他途徑與原告協商兩造間之契約如何修
      訂之事，被告既有所借款，自應依兩造間之約定支付利息
      ，從而被告辯稱因原告限縮被告之信用額度，原告不得依
      約定請求，即無理由。
（三）至被告辯稱違約金過高云云。本院基於私法自治、契約自
      由原則，契約當事人所訂立之契約條款，在不違法律規範
      之前提下，自應予以尊重，今原告依據兩造所簽立之現金
      卡消費借貸之法律關係，請求被告清償所欠款項，並提出
      上開諸證據為憑，倘於法並無不合，即應依法而為判決；
      況且，本件原告並未就信用卡違約金部分為請求，故無酌
      減之問題，另信金卡部分違約金係按年息百分之1.75加計
      之違約金，核依一般客觀事實，社會經濟狀況及當事人所
      受所害情形，本件信金卡違約金尚未過高，無須酌減。又
      原告是否願予以被告通融或達成何等協議，均應由當事人
      自行協商，準此，被告此部分所辯，尚無法執為其毋庸清
      償本件債務之論據。
（四）原告本於消費借貸之法律關係及兩造約定條款，訴請被告
      給付信用卡、信金卡契約所積欠之如主文第1項所示之金
      額、利息、違約金，洵屬有據，應予准許。
（五）本件事證已臻明確，兩造其餘主張及陳述，經審酌與判決
      結果尚不生影響，均不另論述，併予敘明。
四、假執行之宣告：
    本件為簡易訴訟程序所為被告敗訴之判決，爰依民事訴訟法
    第389條第1項第3款之規定，依職權宣告假執行。
五、據上論結，本件原告之訴為有理由，依民事訴訟法第436條
    第2項、第78條、第389條第1項第3款，判決如主文。
中    華    民    國    99    年    5     月    31    日
                              臺灣新竹地方法院民事第一庭
                                     法   官  許翠玲
以上正本係照原本作成。
如對本判決上訴，須於判決送達後20日內向本院提出上訴狀。
中    華    民    國    99    年    5     月    31    日
                                     書記官  陳思璟
附表：
┌──┬───┬────┬────┬───┬──────┬─────┬────┐
│編號│產品  │請求金額│計息本金│ 利率 │利息起算日  │違約金    │違約金  │
│    │      │        │        │百分之│            │起算日    │計算方式│
├──┼───┼────┼────┼───┼──────┼─────┼────┤
│1   │信用卡│198,646 │195,273 │20    │98年4月24日 │無        │無      │
├──┼───┼────┼────┼───┼──────┼─────┼────┤
│2   │現金卡│57,904  │57,904  │18.25 │98年6月16日 │98年7月17 │按年息百│
│    │      │        │        │      │            │日        │分之1.75│
│    │      │        │        │      │            │          │加計之違│
│    │      │        │        │      │            │          │約金    │
└──┴───┴────┴────┴───┴──────┴─────┴────┘

司法院資訊處製作；財團法人民間司法改革基金會備份。
